【裁判字號】    89,訴,33
【裁判日期】    890926
【裁判案由】    虛報進口貨物
【裁判全文】
高雄高等行政法院裁定                                八十九年度訴字第三三號
    原      告  蒙喬有限公司
    代  表  人  甲○○
    被      告  財政部高雄關稅局
    代  表  人  乙○○
右當事人間因虛報進口貨物事件，原告不服財政部中華民國八十九年六月十二日台財
訴字第○八九○○○六一七一號再訴願決定，提起行政訴訟。本院裁定如左︰
    主  文
原告之訴駁回。
訴訟費用由原告負擔。
    理  由
一、按訴願之提起，應自行政處分達到或公告期滿之次日起三十日內為之，訴願法第
    十四條第一項定有明文。如經過此項不變期間未提起訴願，其原處分即屬確定，
    當事人不得對同一事件，再依訴願程序有所爭執。在行政爭訟已進入行政訴訟程
    序，其原訴願之提起是否遵守不變期間，應由本院依職權就客觀事實審查認定，
    不受原受理訴願官署或任何人意見之拘束；亦有前行政法院五十七年度判字第三
    二○號判例可參。
二、本件原告於八十六年五月二十七日，委由興陽報關企業有限公司向被告申報自香
    港進口大陸產紅高梁乙批計重二、四三四公噸（進口報單第ＢＡ／八六／Ｐ一○
    六／○○一號），詎經被告採進倉查驗後發現實到貨物除原申報紅高梁計重二、
    四三四公噸外，尚匿藏未申報大陸物品(一)花生仁一九九、六三二公噸(二)去種膜花
    生仁一一五、三四四公噸(三)乾香菇四、七二五公噸(四)乾香菇絲三、一二四公噸；
    該等匿報之貨物非屬經經濟部公告准許間接進口之大陸物品，被告遂認原告顯有
    虛報進口貨物名稱，涉及逃避管制之違法行為，乃依照海關緝私條例第三十七條
    第三項轉據同條例第三十六條第一項、第三項之規定，科處原告貨價一倍之罰鍰
    計新台幣（下同）八、三九一、四六九元，並沒入涉案貨物。經原告不服聲明異
    議後，由被告所屬緝私案件審議委員會決議，除私貨部分依法另案處分外，仍按
    前開條例科處貨價一倍之罰鍰八、三九一、四六九元，而變更原處分；原告對變
    更後之處分再表不服聲明異議，被告未准變更，於八十六年十月二十一日以關緝
    字第八六一六一一一二號通知維持原處分在案，合先敘明。
三、經查，原告係於八十六年十月二十三日收受被告上述關緝字第八六一六一一一二
    號維持原處分之通知書，有原告蓋章簽收之掛號郵件收件回執附於原處分卷可稽
    ，計其三十日之提起訴願期間扣除在途期間五日後，應於八十六年十一月二十七
    日下午屆滿，惟原告並未於該不變期間內提起訴願，應認原處分業已確定。嗣原
    告至八十八年十月一日，復對已確定之上述行政處分向被告聲明異議，經被告以
    程序不合為由，於八十八年十一月一日以關緝字第八八一六一○二五號函表示不
    予受理，核此函文性質上應僅屬被告就同一事件所為拒絕處分之意思表示，不能
    認有新處分之存在。原告雖係對於被告不予受理之通知提起訴願，應認原告對之
    提起訴願者，仍為被告前開業經確定之關緝字第八六一六一一一二號行政處分，
    揆諸前揭說明，其訴願顯已逾法定不變期間，於法不應准許，原訴願決定及再訴
    願決定雖未全部依此立論，但其駁回原告之一再訴願，結果尚無不合，仍應予以
    維持。原告復提起行政訴訟，難認為合法。其實體上之主張，無庸予以斟酌。
四、據上論結，本件原告之訴為不合法，爰依行政訴訟法第一百零七條第一項第十款
    、第九十八條第三項前段，裁定如主文。
中    華    民    國     八十九      年      九      月     二十六      日
                    高雄高等行政法院第 二 庭
                                審 判 長 法    官  高秀真
                                         法    官  邱政強
                                         法    官  江幸垠
右正本係照原本作成。
如不服本裁定，應於收受送達後十日之不變期間內向本院提出抗告狀。
中    華    民    國     八十九      年      九      月     二十七      日
                                         書 記 官  張哲瑋


司法院資訊處製作；財團法人民間司法改革基金會備份。
